# 合并报表中收購附屬公司的含义？

提问人：作别孩子的称谓 时间：2010-03-13 11:27:14
8. 無形資產 — 本集團 商譽商標專利客戶關係合計 截至二零零八年六月三十日止 年度 商譽 商標
專利 客戶關係 合計 年初賬面淨值 146,694 — — —
146,694 收購附屬公司 75,136 56,357 4,524 30,709 166,726 減值開支(75,136) — — — (75,136) 年終賬面淨值 146,694 56,357
4,524 30,709 238,284
这是一个合并报表附注关于无形资产的部分，只是不知道收购附属公司专利在这里指本年度收购了一附属公司，还是以前年度收购，或者是以前年度投资的也称收购附属公司？

回答人：chenyiwei
回复 楼主 作别孩子的称谓 的帖子个人理解比较可能的因素是本年度因非同一控制下企业合并，被购买的子公司的相关资产经评估后纳入合并报表，作为本期增加数列报。不大可能是以前年度就已完成的收购或投资。当然也可能存在特殊情况，如收购完成后 12 个月内在符合准则规定的条件下对合并成本的后续调整等。